臺灣基隆地方法院基隆簡易庭小額民事判決
110年度基小字第2378號
原      告  富邦資產管理股份有限公司

法定代理人  洪主民  
訴訟代理人  陳  鏡  


被      告  李昶光  

上列當事人間請求清償債務事件，本院於民國110年12月27日言
詞辯論終結，判決如下：
    主  文
被告應給付原告新臺幣肆萬零捌佰陸拾貳元，及自民國九十四年
四月二十日起至清償日止，按年息百分之十三點六七計算之利息
，暨自民國九十四年五月二十一日起至清償日止，逾期在六個月
以內者，按上開利率百分之十，逾期超過六個月部分，按上開利
率百分之二十計算之違約金。
訴訟費用新臺幣壹仟元由被告負擔。
本判決得假執行。
    事實及理由要領
一、原告起訴主張：被告前於民國92年5月16日向富邦商業銀行
    股份有限公司(後更名為台北富邦商業銀行股份有限公司，
    下稱台北富邦銀行)申辦信用貸款，向台北富邦銀行借款新
    臺幣(下同)10萬元，約定借款期間自92年5月19日起至95年5
    月19日止共3年，約定利率按信貸指標利率加碼年息12.5%機
    動計息(違約時為13.67%)，分36期按月分期清償本息，倘未
    依約履行，全部債務視為到期，並須依約定利率計付遲延利
    息，暨逾期在6個月以內者，按借款利率10%，逾期超過6個
    月者，按借款利率20%計算之違約金。詎被告嗣自94年3月20
    日起即未依約清償本息，尚欠如主文第1項所示之本金、利
    息及違約金迄未清償，又台北富邦銀行已將前開對被告之債
    權讓與原告，爰依消費借貸及債權讓與之法律關係提起本件
    訴訟，並聲明如主文第1項所示。
二、被告到庭自承其確有積欠原告上開債務，惟其現無資力償還
    原告請求之金額等語。
三、按消費借貸之借用人應於約定期限內，返還與借用物種類、
    品質、數量相同之物，民法第478條前段定有明文。次按遲
    延之債務，以支付金錢為標的者，債權人得請求依法定利率
    計算之遲延利息。但約定利率較高者，仍從其約定利率；自
    104年9月1日起，銀行辦理現金卡之利率或信用卡業務機構
    辦理信用卡之循環信用利率不得超過年利率15%；當事人得
    約定債務人於債務不履行時，應支付違約金，民法第233條
    第1項、銀行法第47條之1第2項、民法第250條第1項亦有明
    定。經查，原告主張之上開事實，業據提出與其主張相符之
    貸款申請書、貸款契約書暨約定書、增補契約書、放款主檔
    明細表、債權讓與證明書、債權讓與公告等件影本為證，且
    為被告所不知爭執，應堪信為真實。被告雖辯稱其目前無力
    清償，惟按有無資力償還，乃執行問題，不能據為不履行義
    務之抗辯，故被告所辯，並非得拒絕給付之法律上理由，自
    難憑採。從而，原告依消費借貸及債權讓與之法律關係，請
    求被告給付如主文第1項所示之本金、利息及違約金，為有
    理由，應予准許。
四、本件第一審裁判費為1,000元，爰依職權確定前開訴訟費用
    由敗訴之被告負擔。
五、本判決係適用小額訴訟程序所為被告敗訴之判決，依民事訴
    訟法第436條之20之規定，應依職權宣告假執行，爰依職權
    宣告之。
六、據上論結，本件原告之訴為有理由，依民事訴訟法第436條
    之19第1項、第436條之20、第436條之23、第436條第2項、
    第87條第1項、第78條，判決如主文。
中　　華　　民　　國　　110 　年　　12　　月　　30　　日
                  基隆簡易庭法　官　姚貴美
以上正本係照原本作成。
對於本件判決如有不服，應於收受送達後20日內向本院提出上訴
書狀，上訴於本院合議庭，並按他造當事人之人數附具繕本。
當事人之上訴，非以判決違背法令為理由不得為之，上訴狀應記
載上訴理由，表明下列各款事項：
㈠原判決所違背之法令及其具體內容。
㈡依訴訟資料可認為原判決有違背法令之具體事實。如委任律師
  提起上訴者，應一併繳納上訴審裁判費。
中　　華　　民　　國　　110 　年　　12　　月　　30　　日
                            書記官　湯惠芳